【裁判字號】    89,易,1745
【裁判日期】    900201
【裁判案由】    詐欺
【裁判全文】
臺灣桃園地方法院刑事判決                        八十九年度易字第一七四五號
    公  訴  人  臺灣桃園地方法院檢察署檢察官
    被      告  戊○○
右列被告因詐欺案件，經檢察官提起公訴（八十九年度偵字第九一三一號），本院判
決如左：
    主  文
戊○○共同連續意圖為自己不法之所有，以詐術使人將本人之物交付，處有期徒刑壹
年，緩刑肆年。扣案之支票簿、送款簿、入貨帳本各貳本及存摺、現金簿各壹本、公
司印章肆枚、私章貳枚，均沒收。
    事  實
一、戊○○於民國八十八年十一月間某日，與子○○（另行審結）基於共同意圖為自
    己不法所有之概括犯意聯絡，由戊○○出名，虛設亞欣精品企業社之商號，並在
    桃園市○○路六七Ｏ號成立亞欣精品廣場，在同路八四八號另成立亞欣藝品部，
    而僱用不知情之陳美秀、賴宜鈺分別擔任會計及門市人員，並以戊○○名義向桃
    園市信用合作社莊敬分社申請第四九二之七號甲存支票帳號支票為交易工具，再
    交由子○○簽發，而自同年十一月間起，連續在桃園市區內，向附表所示之廠商
    丙○○等多人以上揭戊○○名義之支票詐購財物（詳附表）。嗣於八十九年元月
    八日，因先前已曾遭受子○○詐騙之被害人辰○○適至上址，詎發現子○○竟然
    改旗異幟進行詐騙勾當，遂連忙向警方檢舉，嗣經警於同年元月十日下午三時許
    至前揭二址查獲上情，並當場扣得支票簿、送款簿、入貨帳本各二本及存摺、現
    金簿各一本、公司印章四枚、私章二枚及已詐得之貨品一批。
二、案經桃園縣警察局桃園分局報請臺灣桃園地方法院檢察署檢察官偵查起訴。
    理  由
一、訊據被告戊○○固不否認曾有與子○○共同經營亞欣精品企業社及以其名義向桃
    園市信用合作社莊敬分社申請支票交給子○○簽發使用等事實，惟矢口否認有何
    詐欺之犯行，辯稱：貨是子○○他去叫的，票也是他開的，支票雖然是伊申請的
    ，但是子○○叫伊申請的，印章給子○○他拿去了，身分證也被他拿去了，這些
    事都是子○○他一個人做的等詞云云。惟查本件，共同被告子○○確實係有虛設
    行號，詐騙廠商財物之犯意，並擬在所開出的支票應兌現期日前逃逸之事實，業
    經共同被告子○○已於警訊中坦認無訛，且另查，子○○亦不使用自己本人的名
    義向廠商聯絡供貨，乃係藉用黃進明之名義對外與廠商接洽要求供貨，此情亦據
    被害人甲○○、壬○○、丑○○、寅○○、癸○○、卯○○、己○○、庚○○、
    乙○○、辛○○、黃文獻等人於警訊中已指訴綦詳，又再查，被告戊○○於警訊
    中自陳其原僅係一名流浪漢，流浪在台北市萬華區龍山寺附近，是一不知名的男
    子叫伊來看倉庫，供伊吃住的等語，顯係屬於無支付票款資力之人，然其竟將本
    人的身分證、戶口名簿、印章等交給子○○，並出名虛設亞欣精品企業社之商號
    ，且以其名義向桃園市信用合作社莊敬分社申領甲存支票，任由子○○簽發，連
    續在桃園市區內，向廠商以其名義的支票詐購財物，其與子○○之間，顯有犯意
    聯絡及行為分擔甚明，是被告戊○○上揭執詞所辯，僅屬事後卸責之語，不足採
    取。此外，本件另有被害人丙○○、甲○○、壬○○、丑○○、寅○○、癸○○
    、巳○○、丁○○、卯○○、己○○、庚○○、乙○○、黃文獻等人所出具之贓
    物領據各乙份在卷資佐，並有桃園縣政府營利事業登記證影本乙紙及被害人庚○○提出的戊○○名義支票、退票理由單各乙紙附卷可參，且亦有扣案之支票簿、
    送款簿、入貨帳本各二本及存摺、現金簿各一本、公司印章四枚、私章二枚等物
    可按，事證已甚明確，被告右揭犯行足堪認定，應予依法論科。
二、核被告戊○○右揭所為，係犯刑法第三百三十九條第一項之詐欺取財罪。被告戊○○上揭所犯，與子○○之間，有犯意聯絡及行為分擔，為共同正犯。而其前後
    多次共同詐欺取財犯行，時間緊接，觸犯構成要件同一罪名，顯係基於概括犯意
    反覆為之，應依刑法第五十六條連續犯規定，以一罪論擬並加重其刑。爰審酌被
    告犯罪後態度，並另參其犯罪動機、目的、品性、素行及因其犯罪所造成之危害
    程度等一切情狀，量處如主文所示之刑，以資懲儆。末查，被告戊○○雖前於六
    十年十月十日曾因竊盜案件經台灣彰化地方法院以六十年聲減字第一三五號裁判
    處有期徒刑十一月，惟查其於刑之執行完畢後，五年內未曾再受有期徒刑以上刑
    之宣告，此有臺灣桃園地方法院檢察署刑案查註紀錄表及台灣高等法院被告全國
    前案紀錄表在卷可考，其本件所犯，僅因一時貪利失慮，致誤罹刑章，惟經此次
    偵、審及科刑之教訓後，當知警惕，應無再犯之虞，本院認對被告戊○○前揭所
    宣告之刑，以暫不執行為適當，爰併宣告緩刑四年，以啟自新。至扣案之支票簿
    、送款簿、入貨帳本各二本及存摺、現金簿各一本、公司印章四枚、私章二枚，
    均係屬於共同被告子○○所有與被告戊○○共同供犯本罪所用或預備之物，依據
    共犯共同關係，爰併依刑法第三十八條第一項第二款之規定，亦同時宣告沒收之
    。
三、至被告子○○部分，俟後另行審結，附此敘明。
四、據上論斷，應依刑事訴訟法第二百九十九條第一項前段，刑法第二十八條、第五
    十六條、第三百三十九條第一項、第七十四條第二款、第三十八條第一項第二款
    ，罰金罰鍰提高標準條例第一條前段，判決如主文。
本案經檢察官黃智勇到庭執行職務。
中      華      民      國      九十    年      二      月      一      日
                                臺灣桃園地方法院刑事第一庭
                                      法  官  呂  仲  玉
右正本證明與原本無異。
如不服本判決，應於判決送達後十日內向本院提出上訴狀( 應附繕本 )，上訴於
臺灣高等法院。
                                    書記官    劉  晨  輝
中        華        民        國   九十   年   二   月    六    日
論罪法條：
刑法第三百三十九條：
意圖為自己或第三人不法之所有，以詐術使人將本人或第三人之物交付者，處五年以
下有期徒刑、拘役或科或併科一千元（已提高十倍為一萬元）以下罰金。
以前項方法得財產上不法之利益或使第三人得之者，亦同。
前二項之未遂犯罰之。
附  表：
  一、子○○於八十八年十二月三十日以電話向丙○○詐購價值新台幣（下同）十九
      萬九千九百元之通訊器材一批。
  二、子○○於八十八年十二月十五日，以黃進明之名義，向甲○○詐購價值十二萬
      六千七百四十五元之家俱一批。
  三、子○○於八十八年十一月間，以黃進明之名義，向壬○○詐購價值二萬一千元
      之家俱一批。
  四、子○○於八十八年十二月十八日，以黃進明之名義，向丑○○詐購價值三萬六
      千八百元之畫作一批。
  五、子○○於八十八年十二月七日，以黃進明之名義，向寅○○詐購價值一萬九千
      三百元之家俱一批。
  六、子○○於八十八年十一月中旬，以黃進明之名義，向癸○○詐購價值十二萬元
      之家俱一批。
  七、子○○於八十九年元月四日，以電話向巳○○詐購家俱一批。
  八、子○○於八十八年十二月廿五日至八十九年一月五日間，以黃進明名義向卯○○詐購價值二萬八千元之家俱一批。
  九、子○○於八十八年十一月廿三日起，以黃進明之名義陸續向己○○詐購價值七
      萬零二百元之家俱一批。
  十、子○○於八十八年十二月十五日起，以黃進明之名義陸續向庚○○詐購價值四
      萬零五百九十元之盆栽一批。
十一、子○○於八十八年十二月八日至同月廿九日止，陸續以黃先生名義，向丁○○
      詐購價值九萬一千八百元之家俱一批。
十二、子○○於八十八年十一月廿三日，以黃進明名義，向乙○○詐購價值十萬六千
      二百元之家俱一批。
十三、子○○於八十八年十一月間某日，以黃進明名義，向辛○○詐購價值六萬三千
      八百元之家俱一批。
十四、子○○於八十八年十一月廿六日，以黃進明名義，向黃文獻詐購價值十三萬七
      千九百元之家俱一批。


司法院資訊處製作；財團法人民間司法改革基金會備份。
